臺灣臺中地方法院民事裁定          
                                 111年度司繼字第2821號
聲  請  人  財政部國有財產署中區分署即李添錫之遺產管理人

法定代理人  趙子賢  


上列聲請人聲請酌定遺產管理報酬事件，本院裁定如下：
      主  文
一、聲請人任被繼承人李添錫遺產管理人之報酬酌定為新臺幣貳
    萬元。
二、程序費用由被繼承人李添錫之遺產負擔。
      理  由
一、按遺產管理人得請求報酬，其數額由法院按其與被繼承人之
    關係、管理事務之繁簡及其他情形，就遺產酌定之，必要時
    ，得命聲請人先為墊付，民法第1183條定有明文。次按聲請
    法院酌定遺產管理人報酬事件，專屬被繼承人住所地法院管
    轄；法院裁定酌給遺產管理人報酬時，得按遺產管理人所為
    遺產管理事務之繁簡，就被繼承人之財產，酌給相當報酬，
    家事事件法第141條準用第142條、第153條規定亦有明定。
二、本件聲請意旨略以：聲請人於民國101年4月11日經本院以10
    0年度司財管字第144號選任遺產管理人事件選任為被繼承人
    李添錫之遺產管理人。聲請人自就任後即依民法第1179條規
    定，依法對被繼承人之繼承人、債權人及受遺贈人為公示催
    告、清查被繼承人遺產、辦理不動產之遺產管理人登記、派
    員勘查、管理不動產、申報遺產稅、聲請准予變賣遺產等事
    宜，而被繼承人所遺不動產，業經本院110年度司執字第144
    51號強制執行事件拍定。現被繼承人尚遺遺產價值合計為新
    臺幣（下同）3,706,138元 ，依財政部頒訂「代管無人承認
    繼承遺產作業要點」第13點第1項第4款之規定，管理報酬之
    請求基準，為遺產現值1.5%，是聲請人應得請求55,592元之
    遺產管理報酬。為此爰依民法第1183條及代管無人承認繼承
    遺產作業要點等規定，聲請酌定遺產管理報酬數額等語。
三、經查，聲請人主張之事實，業據提出本院100年度司財管字
    第144號民事裁定暨確定證明書、本院民事執行處函文等件
    為證，復經本院依職權查核無訛，堪信為真實，則聲請人聲
    請本院酌定其遺產管理報酬，自屬有據。本院審酌上情，認
    聲請人管理遺產期間逾10年，其所進行之職務內容尚無應進
    行訴訟程序等甚為繁雜之事項，又斟酌被繼承人之遺產關於
    不動產中之4筆已為處分，然仍有高額借款及欠繳稅款尚待
    受償，是依被繼承人之遺產總額及聲請人已管理遺產之工作
    內容，認酌定其報酬為新臺幣（下同）20,000元為適當。
四、依家事事件法第141條準用第142條、第153條規定，裁定如
    主文。
中　　華　　民　　國　　111 　年　　8 　　月　　15　　日
                  家事法庭  司法事務官　盧妙宜
以上正本係照原本作成。
如不服本件裁定，得於裁定書送達之翌日起10日內，以書狀敘述
理由，向本院提起抗告，並應繳納抗告費新臺幣1000元。
中　　華　　民　　國　　111 　年　　8 　　月　　15　　日
                                書記官　陳品均